臺灣桃園地方法院民事判決　　　　　　　　94年度親字第18號
原　　　　告　乙○○
被　　　　告　丙○○
兼法定代理人　甲○○
上列當事人間請求否認子女事件，於中華民國94年5 月25日言詞
辯論終結，本院判決如下：
    主      文
確認被告丙○○（即桃園縣中壢市○○路二二三號宏其婦幼醫院
中華民國九十三年十二月二十二日出生證明書所載產婦甲○○於
民國九十三年十二月十九日上午九時三十二分所產之子）非被告
甲○○自原告受胎所生之子。
訴訟費用由被告負擔。
    事實及理由
一、原告主張：原告與被告甲○○於民國91年1 月26日結婚，被
    告甲○○於93年12月19日生下被告丙○○，而原告與被告甲
    ○○旋於94年1月4日離婚，惟原告與被告甲○○自93年3 月
    間起即未同房，是被告甲○○所產之子丙○○並非受胎自原
    告，原告自得否認之等語，並聲明：如主文所示。
二、被告則陳稱略以：被告丙○○確非原告與被告甲○○所生等
    語。
三、得心證之理由：
  (一)按「從子女出生日回溯第一百八十一日起至第三百零二日止
    ，為受胎期間。」、「妻之受胎，係在婚姻關係存續中者，
    推定其所生之子女為婚生子女。前項推定，如夫妻之一方能
    證明妻非自夫受胎者，得提起否認之訴。但應於知悉子女出
    生之日起，一年內為之。」民法第1062條第1 項及第1063條
    分別定有明文。
  (二)原告主張其與被告甲○○於91年1 月26日結婚，被告甲○○
    於93年12月19日生下被告丙○○（即桃園縣中壢市○○路22
    3號宏其婦幼醫院93年12月22日出生證明書所載產婦甲○○
    於93年12月19日上午9 時32分所產之子），且其與被告甲○
    ○旋於94年1月4日離婚等事實，有戶籍謄本及出生證明書在
    卷可稽，又為被告所不爭執，堪信為真實。是依首揭規定，
    應推定被告丙○○為原告與被告甲○○之婚生子。惟查原告
    主張被告丙○○並非被告甲○○自原告受胎所生之事實，為
    被告所不否認，本院囑託財團法人長庚紀念醫院鑑定原告與
    被告丙○○間之親子血緣關係，業經該院鑑定後提出報告略
    以：「根據D3S1358,D2S1338,D8S1179,D21S11,D19S433,D13
    S317,D7S820等位點之遺傳標記分析結果，據以排除〝乙○
    ○是甲○○之子（丙○○）的親生父親〞。（七重排除）」
    等語，此有該院於94年4 月25日以（94）長庚院法字第0326
    號函檢送之親子鑑定報告在卷可稽，是原告之上開主張，應
    可採信。從而，原告於知悉被告丙○○出生之日起一年內即
    提起本訴，請求否認被告丙○○為其之婚生子為有理由，應
    予准許。
四、訴訟費用負擔之依據：民事訴訟法第78條、第85條第1項前
    段。
中　　華　　民　　國　  94    年     6    月  　 8  　日
                  家事法庭法　官  林望民
右正本證明與原本無異
如對本判決上訴，須於判決送達後20日內向本院提出上訴狀
中  　華  　民  　國　　94　　年　   6　　月　   8  　日
                          書記官　劉宗源
